



6 av des martyrs de la résistance 08150 Renwez

Après 10 ans de vie professionnelle dans l'industrie métallurgique en recherche et développement, Aujourd'hui, je fais le choix d'une reconversion professionnelle dans le domaine du développement informatique et du numérique.

Situation professionnelle En recherche d'activité

Disponible pour un poste de développeur web full stack junior ou analyste VBA à la fin de ma formation.

Compétences annexes

Analyse de données
Anglais lu parlé et écrit
Développement nouveaux produits
Étude de marchés
Gestion d'activités
Gestion de commandes
Gestion sous-traitances
Gestion d'équipe
Gestion de projets
Formation utilisateurs
Relation clients
Rédaction de cahier de charge
Rédaction MO et procédures
Veille technologiques

« Nous travaillons ensemble pour soutenir le courage là où il y a la peur, pour encourager la négociation là où il y a le conflit, et donner l'espoir là où règne le désespoir » Nelson Mandela

--- Eudes KOUBEMBA ---

Développeur web full stack junior

Expériences professionnelles

2015 - 2018 Développeur de logiciel (auto entrepreneur)

- Développement de systèmes d'informations
- > Développement de logiciel et progiciel sous Eclipse, Access
- Création et Gestion Base de Données multifactorielles
- Gestion de projet
- > Porteur de projet
- > VBA dynamic app (intégration du MVC, CSS3, HTML5)

2017 - 2018 Responsable Traitements des Matériaux

2015 - 2017 Technicien de recherche Groupe ABS

04-12 2015 Technicien de recherche CRITT MDTS

2009 - 2015 Technicien de recherche Vallourec France

- Développement de systèmes d'informations
- > Développement de site intranet
- Développement logiciel de contrôle CND
- > SharePoint site manager
- Création et Gestion Base de Données

Outils de développement web

HTML5 Méthodes agiles
CSS3 / Framework Bootstrap Javascript et Jquery
PHP / MySQL Model MVC

JAVA JEE WindowsGNU / Linux

Node js SQL Drupal Joomla

Compétences

Programmation orienté Objet

Bases de données

Connaissance HTML5/CSS3 / Responsive Design

C /C++ / C#

VB.net / VBA / Excel / Ms Access

Formations

2018 Développeur concepteur de Logiciel Simplon*

2008 Licence Pro transformation des matériaux 2007 BTS Traitement des matériaux

Loisirs

Musique sport le chant www.ici08.fr